臺灣彰化地方法院刑事裁定
110年度單禁沒字第221號
聲  請  人  臺灣彰化地方檢察署檢察官     
被      告  張文興




上列聲請人因被告違反毒品危害防制條例等案件，經檢察官提起
公訴（109年度偵字第11807、11808號、110年度偵字第1526、15
74、5828號），本院審理中（110年度訴字第735號），檢察官聲
請判決確定前取樣後銷燬扣押物（110年度聲毒銷字第1 號），
本院裁定如下：
    主  文
扣案如附表所示之物，經取樣後於判決確定前銷燬之。
    理  由
一、聲請意旨略以：被告張文興因違反毒品危害防制條例第4條
    第2項之製造第二級毒品罪嫌，經臺灣彰化地方檢察署檢察
    官以109年度偵字第11807、11808號、110年度偵字第1526、
    1574、5828號提起公訴，扣案之大麻植株共283株、乾燥大
    麻葉1包（淨重約3300公克）、大麻磚1塊（淨重526.65公克
    ）、大麻種子23顆等物，經送法務部調查局鑑定，其中大麻
    植株、大麻葉、大麻磚均含有第二級毒品大麻成分，另大麻
    種子具發芽能力且含第二級毒品大麻成分等情，有法務部調
    查局110年5月13日調科壹字第11023204530號鑑定書附卷可
    稽。而上開扣案之毒品，現由法務部調查局毒品保管專庫保
    管中，然觀諸其存置現況 ，大麻植株等扣押毒品係天然植
    株經乾燥處理，仍屬易腐敗致有喪失或毀損之虞，有不便保
    管之情形，此亦有法務部調查局航業調查處110年11月16日
    航處緝字第11052549600號函在卷可參，是上開扣押物顯屬
    有喪失毀損之虞、不便保管之毒品，爰依毒品危害防制條例
    第18條第2項之規定，聲請經取樣後於判決確定前銷燬之等
    語。
二、按查獲易生危險、有喪失毀損之虞、不便保管或保管需費過
    鉅之毒品，經取樣後於判決確定前得銷燬之，毒品危害防制
    條例第18條第2 項前段定有明文。
三、經查：
　㈠扣案之大麻植株共283株、乾燥大麻葉1包（淨重約3300公克
    ）、大麻磚1塊（淨重526.65公克）、大麻種子23顆等物為
    警扣押後，經法務部調查局鑑識科學處派員至法務部調查局
    航業調查處及南投縣○○鎮○○段000號地號、臺中市○區○○路0
    段00000號2樓及3樓查獲現場等地，進行扣押證物勘驗、照
    相及採集，並攜回實驗室檢驗，鑑定檢驗結果如下，有法務
    部調查局航業調查處臺中調查站搜索扣押筆錄、扣押物品目
    錄表、法務部調查局109年12月3日調科壹字第10903374790
    號、第00000000000號鑑定書（見110年度偵字第1526號卷第
    61頁至第91頁、第117頁至第119頁、第171-173頁）在卷可
    稽：
　⒈扣案之大麻植株共283株部分：
  　⑴其中195株（「A區大麻植株」扣押物編號1-1），經檢視葉
      片外觀均具大麻特徵，隨機抽樣14株檢驗均含有第二級毒
      品大麻成分。
  　⑵其中33株（「B區大麻植株」扣押物編號1-2），經檢視葉
      片外觀均具大麻特徵，隨機抽樣6株檢驗均含有第二級毒
      品大麻成分。
　  ⑶其中39株（「C區大麻植株」扣押物編號1-3），經檢視葉
      片外觀均具大麻特徵，隨機抽樣6株檢驗均含有第二級毒
      品大麻成分。
　  ⑷其中4株（「D區大麻植株」扣押物編號1-4），經檢視葉片
      外觀均具大麻特徵，隨機抽樣2株檢驗均含有第二級毒品
      大麻成分。　　
  　⑸其中12株（扣押物編號2-21-1至2-21-12），經檢視葉片外
      觀均具大麻特徵，隨機抽樣4株檢驗均含有第二級毒品大
      麻成分。　
　⒉扣案之「乾燥大麻葉」1袋（淨重約3300公克；扣押物編號2-
    1）、「大麻磚」1塊（淨重526.65公克；扣押物編號2-2）
    ，經檢驗均含有第二級毒品大麻成分。
　⒊扣案之大麻種子共23顆（扣押物品清單中記載扣得25顆，惟
    其中2顆為石頭，扣押物編號2-23），經檢視外觀均與大麻
    種子一致，隨機抽樣5顆進行發芽試驗，發現其中1顆具發芽
    能力且含第二級毒品大麻成分，種子發芽率20％，種子淨重0
    .85公克。
　㈡上開扣押物已經採樣檢驗確實均含有第二級毒品大麻成分如
    上所述，係屬違禁物，且上開扣押物係天然植株或自植株脫
    落之葉子、種子，縱將之乾燥處理，確實仍存有易風化腐敗
    致有喪失毀損之虞、不易保管之情事，本院審酌本案審判程
    序短時間內無法審理終結，而有於判決確定前予以處置之必
    要。又上開檢驗雖為隨機抽樣檢驗，惟此檢驗結果業經本院
    於本案（即100年度訴字第735號）之110年11月18日準備程
    序中提示予被告及辯護人檢視，被告及辯護人就上開扣押物
    品於本案判決確定前予以全部銷燬及對於扣案物的採樣部分
    均表示無意見（見該準備程序筆錄第11頁），被告之訴訟權
    、財產權已獲程序性之保障，無受過度侵害之虞，將上開扣
    押物品於判決確定前銷燬，不影響本案證據認定。從而聲請
    人聲請將上開扣押物於經取樣後在判決確定前銷燬，於法核
    無不合，應予准許。
四、依毒品危害防制條例第18條第2項、刑事訴訟法第220條，裁
    定如主文。
中　　華　　民　　國　　110 　年　　11　　月　　30　　日
              刑事第五庭  審判長法  官  周淡怡
                                法  官  吳芙如 
                                法  官  李淑惠
以上正本證明與原本無異。
如不服本裁定，應於收受送達後5 日內，向本院提出抗告狀（須
附繕本）。
中　　華　　民　　國　　110 　年　　11　　月　　30　　日
                                書記官  黃國源
附表：
編號 扣押物名稱、數量 備註（扣押物品清單中編號） 1 大麻植株195株 「A區大麻植株」扣押物編號1-1 2 大麻植株33株 「B區大麻植株」扣押物編號1-2 3 大麻植株39株 「C區大麻植株」扣押物編號1-3 4 大麻植株4株 「D區大麻植株」扣押物編號1-4 5 大麻植株12株 扣押物編號2-21-1至2-21-12 6 乾燥大麻葉1袋（淨重約3300公克） 扣押物編號2-1 7 大麻磚1塊（淨重526.65公克） 扣押物編號2-2 8 大麻種子23顆 扣押物編號2-23